臺灣臺中地方法院刑事判決　　　　　　　　　　　　八十九年度訴字第一九二九號
　　公　訴　人　臺灣臺中地方法院檢察署檢察官
　　被　　　告　己○○
　　指定辯護人　本院公設辯護人　癸○○
右列被告因違反槍砲彈藥刀械管制條例案件，經檢察官提起公訴（八十九年度偵字第
一○四六二、一二○六一、一二○六二號），本院判決如左：
    主  文
己○○無罪。
    理  由
一、公訴意旨略以：被告己○○於民國八十八年三月間，在台中市○○路某處，以新
    台幣（下同）三十五萬元之代價，向綽號「阿狗」之不詳真實姓名之人，購買菲
    律賓製霰彈槍一把，霰彈十顆，而未經許可，持有普通步槍及子彈。又於八十八
    年四月中旬，向台中市不詳模型店購得玩具槍二把後，在台中縣太平市某處，以
    「將玩具槍槍管換裝成金屬槍管」之方式，連續改造可發射子彈、具殺傷力之手
    槍二把，並購得制式九ｍｍ子彈十三顆，而未經許可持有彈藥。嗣於八十八年八
    月三十日下午四時三十分許，在台中縣潭子鄉○○路○段四四九巷口，為警查獲
    ，並扣得改造九二手槍一把、改造子彈九顆。再於同日下午七時三十分許，在台
    中縣龍井鄉○○○路五九一號住處，扣得制式菲律賓製霰彈槍一把、霰彈六顆，
    改造手槍二把、制式九○子彈十一顆、改造子彈二顆。因認被告涉有違反槍砲彈
    藥刀械管制條例第七條第四項、同條例第十一條第一項、第十二條第四項等罪嫌
    云云。
二、（一）按犯罪事實應依證據認定之，無證據不得推定其犯罪事實，又案件不能證
    明被告犯罪者，應諭知無罪之判決，刑事訴訟法第一百五十四條、第三百零一條
    第一項分別定有明文。再者，認定不利於被告之事實，須依積極證據，苟積極證
    據不足以為不利被告事實之認定時，即應為有利於被告之認定，更不必有何有利
    之證據；又認定犯罪事實所憑之證據，雖不以直接證據為限，間接證據亦包括在
    內；然無論直接或間接證據，其為訴訟上之證明，須於通常一般之人均不致於有
    所懷疑，而得確信其為真實之程度者，始得據之為有罪之認定，業分經最高法院
    三十年上字第八一六號、七十六年台上字第四九八六號著有判例。（二）公訴人
    認被告涉有上開犯行，無非係以：(1)被告於八十八年八月三十一日、九月十七日
    之自白。(2)上開扣案之槍、彈經送內政部警政署刑事警察局鑑驗，霰彈槍一把（
    獲案槍枝管制編號：0000000000）為菲律賓武器公司製造之制式霰彈
    槍、霰彈六顆為制式霰彈；改造手槍一把（獲案槍枝管制編號：0000000
    000）為仿ＷＡＬＴＨＥＲ廠製造之金屬玩具手槍，將槍管車通後改造而成，
    改造手槍一把（獲案槍枝管制編號：0000000000）為仿Ｐ. ＢＥＲＥ
    ＴＴＡ廠製造之玩具手槍換裝車通之金屬槍管改造而成，均具有殺傷力。另改造
    手槍一把（獲案槍枝管制編號：0000000000）則為塑膠材質仿Ｐ.Ｂ
    ＥＲＥＴＴＡ廠製造之玩具手槍，欠缺撞針，不具殺傷力。制式子彈共計十三顆
    ，均為九ｍｍ制式子彈，具殺傷力（其餘改造子彈均無殺傷力），有該局八十八
    年九月七日刑鑑字第八八一七八號鑑驗通知書一紙在卷可參等情為據。（三）訊
    據被告固坦承：曾於右揭時地，為警查獲上開槍、彈之事實，惟堅決否認有未經
    許可，持有上開槍、彈之犯行，辯稱：上開槍、彈均係案外人子○○所有，非其
    所有。當日在台中縣潭子鄉○○路○段四四九巷口，為警查扣之改造九二手槍一
    把（獲案槍枝管制編號：0000000000）、改造子彈九顆，係案外人子
    ○○所有，但因案外人子○○、丁○○於發生搶戰後，均趁隙逃逸，僅其為警當
    場逮捕。而於警詢時，警察要其先出面承擔，其始自白該批槍、彈為其所有。另
    於同日下午七時三十分許，在台中縣龍井鄉○○○路五九一號，為警查扣之制式
    菲律賓製霰彈槍一把（獲案槍枝管制編號：0000000000）、霰彈六顆
    ，改造手槍二把（獲案槍枝管制編號：0000000000、0000000
    0000）、制式九○子彈十一顆及改造子彈二顆，則係其應警察要求，配合查
    緝槍枝，由其打電話叫案外人子○○預先將該批槍、彈，置放該處附近，其再帶
    領警察前往查扣。嗣因案外人即戊○○之配偶壬○○為警查獲持有海洛因時，供
    稱係其寄放海洛因於伊處，其因而於八十八年九月八日警詢時，誣陷上開霰彈槍
    係案外人壬○○出錢，由其出面購買。況且，於八十八年三月間，其尚因他案羈
    押於臺灣臺中看守所內，不可能出外，購買上開槍、彈。當初檢察官訊問時，其
    因尚有其他案件在偵、審中，以為隨便承認也無所謂，且因案外人子○○亦在外
    逃亡中，其始供承上開槍、彈為其所有等語。（四）經查：(1)被告於八十八年
    八月三十一日下午一時五十分許為警詢問時，供稱：上開改造九二手槍一把（獲
    案槍枝管制編號：0000000000）與改造子彈九顆，為其所有；上開制
    式菲律賓製霰彈槍一把（獲案槍枝管制編號：0000000000）、霰彈六
    顆，改造手槍二把（獲案槍枝管制編號：0000000000、000000
    00000）、制式九○子彈十一顆及改造子彈二顆，則係案外人「阿志」所有
    等語（參八十八年度偵字第一九三七四號偵查卷第二二頁背面、第二三頁正面）
    。於同日晚上九時二十分許，為警詢問時，改供稱：上開改造九二手槍一把（
    獲案槍枝管制編號：0000000000）與改造子彈九顆，為案外人「阿志
    」所有；上開制式菲律賓製霰彈槍一把（獲案槍枝管制編號：00000000
    00）、霰彈六顆，改造手槍二把（獲案槍枝管制編號：0000000000
    、00000000000）、制式九○子彈十一顆及改造子彈二顆，則為其所
    有等語（參上開偵查卷第二四頁背面、第二五頁正面）。又於同日上午十一時
    三十五分許，為警詢問時，供稱：之前其所供之「阿志」即案外人子○○等語（
    參上開偵查卷第二七頁背面）。於同年八月三十一日晚上六時五十分許，為檢
    察官訊問時，先供稱：上開槍、彈均非其所有等語，嗣又改稱：上開槍、彈均為
    其所有等語（參上開偵查卷第六○頁以下）。於同年九月六日晚上七時三十分
    許，為警自臺灣臺中看守所，借提外出詢問時，供稱：上開槍、彈均為其所有，
    且平時均交由案外人子○○保管，尚有一把制式貝瑞塔九二型手槍及一把三五七
    轉輪改造手槍，仍寄放由案外人子○○保管中，未遭查獲，願意配合警方，將該
    二把手槍交出等語（參上開偵查卷第八五頁背面、第八六頁正面）。同日還押由
    檢察官於晚上八時十五分許訊問時，供稱：其有叫案外人子○○將尚未查獲之上
    開二把手搶交出，但案外人子○○不肯等語（參上開偵查卷第八九頁背面）。
    於同年九月八日晚上六時三十五分許，為警自臺灣臺中看守所，借提外出詢問時
    ，供稱：上開霰彈槍、彈並為其所有，係案外人戊○○為警查獲時，交待案外人
    即戊○○之配偶壬○○提供金錢，由其出面向「阿狗」購買等語（參上開偵查卷
    第一○三頁背面）。於同年九月九日下午三時十五分許，為警自臺灣臺中看守
    所，借提外出詢問時，供稱：其於八十八年九月八日所供稱之「阿狗」，係案外
    人辛○○等語（參上開偵查卷第一三三頁正面）。於同年九月十七日下午四時
    三十五分許，檢察官訊問時，供稱：上開制式九○子彈十一顆，係其購買手槍時
    所附送，為其所有，並非案外人傅建意章所有等語（上開偵查卷第一六一頁正面
    ）。於同年十月十九日上午十一時，檢察官訊問時，供稱：於同年八月三十日
    下午四時三十分許，在台中縣潭子鄉○○路○段四四九巷口，為警查扣之改造九
    二手槍一把，係案外人子○○所有，同日下午七時三十分許，為警在台中縣龍井
    鄉○○○路五九一號查扣之改造手槍二把為其所有，而制式九○子彈十一顆為案
    外人傅建章所有。上開改造手槍之槍管為其自行換裝等語（參上開偵查卷第一九
    二頁正面）。(2)證人子○○於本院審理時供稱：於八十八年八月三十日下午四
    時三十分許，渠駕駛車牌號碼：ＮＣ–八○四九號（原車牌號碼：Ｂ七–三七六
    五號）自小客車，搭載被告與案外人傅建章，在台中縣潭子鄉○○路○段四四九
    巷口，與警發生槍戰後，渠趁隙逃逸，當日棄置於車內而為警查扣之改造九二手
    槍一把、改造子彈九顆，均係渠所有。八十八年八月三十日晚上，被告曾打電話
    予渠，渠即告知上開為警在台中縣龍井鄉○○○路五九一號，扣得制式菲律賓製
    霰彈槍一把、霰彈六顆，改造手槍二把、制式九○子彈十一顆、改造子彈二顆之
    位置，該批槍、彈亦均為渠所有。曾持上開霰彈槍給案外人丙○○看過等語。
    證人即當日查獲被告之警員甲○○於本院審理時結稱：案外人子○○係被告之小
    弟，當初誤以為上開霰彈槍為案外人子○○帶有，始同意讓被告打電話予案外人
    子○○，要案外人子○○交出上開霰彈槍。但被告與案外人實際通話之內容，係
    通知案外人子○○趕快逃亡，而非通知案外人子○○交出霰彈槍或其他槍枝，上
    開在台中縣龍井鄉○○○路五九一號，所查扣之制式菲律賓製霰彈槍一把、霰彈
    六顆，改造手槍二把、制式九○子彈十一顆、改造子彈二顆，係由被告自行供出
    位置後，再帶領被告前往查獲，並非由案外人子○○以電話告知被告位置等語。
    證人丙○○於本院審理時結稱：曾於八十八年間，搭乘由案外人子○○所駕駛
    之自小客車，當時在車內，案外人子○○曾告知渠持有一把大枝槍，彼有看見該
    槍之一個握把為木製等語。證人乙○○於本院審理時結稱：於八十八年八月間
 ，案外人子○○曾至爾位於台中縣大雅鄉住處，當時曾看見案外人子○○持有一
    把木質茶色手把之長槍。又於八十八年八月之前，曾搭乘案外人子○○所駕駛之
    自小客車，在車內案外人子○○有拿出一把長槍出來把玩，該長槍可以折疊，長
    度約六、七十公分等語。證人庚○○於本院審理時結稱：曾於八十八年七月間
    ，見過案外人子○○持有霰彈槍等語。證人丑○○於本院審理時結稱：曾見過案
    外人子○○持有上開扣案之霰彈槍等語。(3)再者，案外人子○○未經許可，持有
    上開改造九二手槍一把（獲案槍枝管制編號：0000000000）之犯行，
    業經檢察官以八十八年度偵字第一九三七四號案件，併案移送本院以八十八年度
    訴字第二四五一號刑事案件審理，嗣由臺灣高等法院臺中分院以九十年度上訴字
    第一三五號刑事案件審理，再由最高法院以九十年台上字第三二一七號刑事案件
    ，將之撤銷發回由臺灣高等法院臺中分院以九十年度上更一字第三六四號刑事案
    件審理。而案外人子○○於該案審理中所為供述，核與前揭渠於本院審理時所供
    相符，有刑案資料查註紀錄表一紙與刑事判決三份在卷可稽。(4)又經本院於九十
    年三月二十六日，將被告及案外人子○○送往法務部調查局，以控制問題法、混
    合問題法及沉默測試法，予以測謊，鑑定結果為被告稱：上開為警查獲之九二
    九二手槍一把（獲案槍枝管制編號：0000000000），不是其所有。
    警方於台中縣龍井鄉查獲的槍、彈是案外人子○○告訴其藏匿地點云云，經測試
    均呈情緒波動反應，研判有說謊。但警方於台中縣龍井鄉查獲的槍彈是為被告所
    有之問題，因被告生理反應圖形不明確，不予研判有無說謊。案外人子○○生理
    狀況不佳，經測試未獲致有效圖形，不予研判有無說謊，有該局九十年三月二十
    七日（九○）陸（三）字第○九九一二六一八號鑑定通知書一紙在卷可稽。(5)進
    者，被告曾因其他刑事案件，自八十八年一月二十一日起，至同年三月二十三日
    止，遭羈押於臺灣臺中看守所，有該所九十一年二月七日中所正總字第○九一○○○○四一六號函檢附之押票、釋放通知書各一紙在卷可參。(6)綜上等情，被告
    所為自白不僅先後不一，且彼此或有互斥，本院認依其他直接或間接證據，尚無
    從令通常一般之人均不致於有所懷疑，而得確信被告所供：上開槍彈為其所持有
    之自白，與事實相符。此外，復查無其他證據，證明被告確有上開犯行。是揆諸
    首揭說明，自應為諭知被告無罪之判決。
據上論斷，應依刑事訴訟法第三百零一條第一項，判決如主文。
中      華      民      國      九十一      年      三      月  十九    日
                                    臺灣臺中地方法院刑事第六庭
                                        法  官  唐  敏  寶
右正本證明與原本無異。
如不服本判決，應於判決送達後十日內向本院提出上訴狀，上訴於臺灣高等法院臺中
分院( 須附繕本 )。
                                        書記官
中      華      民      國      九十一      年      三      月  十九    日
